【裁判字號】    95,聲再,11
【裁判日期】    950908
【裁判案由】    聲請再審
【裁判全文】
臺灣臺北地方法院民事裁定              95年度聲再字第11號
聲  請  人  乙○○
相  對  人  香苑大廈管理委員會
法定代理人  甲○○
上列當事人間提起再審之訴事件，聲請人對本院民國95年3月20
日95年度小上字第43號確定裁定聲請再審，本院裁定如下：
    主  文
聲請駁回。
聲請程序費用由聲請人負擔。
    理  由
一、本件聲請再審意旨略以：本院94年度北小字第2883號確定判
    決（下稱原審判決）以聲請人所提出之收據載有「支票」、
    「聯邦銀行仁愛分行」等文字，與支票所載文義相吻合，果
    民國90年4月份之管理費確由日籍房客所繳納，該收據焉有
    可能為如上之記載為由，而認聲請人所辯皆不足為採。惟聲
    請人所提出收據為相對人之正式收據，並有相對人之流水編
    號，且該收據乃相對人所留存之副本，故90年4月份之管理
    費確實由聲請人所繳納，原審判決對於該證物未予斟酌，逕
    為不利再審原告之認定，殊有違誤。詎原確定裁定（即本院
    95年度小上字第43號民事確定裁定），竟駁回上訴人之上訴
    ，實有重大違誤，爰依民事訴訟法第507條、第496條第1項
    第13款規定聲請再審。
二、按裁定已經確定，而有民事訴訟法第496條第1項或497條之
    情形者，得準用再審之規定，聲請再審，民事訴訟法第507
    條定有明文。經查，本件聲請人固對原確定裁定聲請再審，
    惟細閱其所提出之書狀，係僅就原審判決所為之陳述，且所
    提之證據亦均屬上揭原審訴訟證明之事項，均不影響原確定
    裁定以聲請人未於提起上訴後20日內補提上訴理狀到院，提
    起上訴為不合法之認定。從而，聲請人以原確定裁定有民事
    訴訟法第496條第1項第13款事由或重要證物漏未斟酌為由聲
    請再審，為無理由，應予駁回。
三、次按，再審之訴，應於30日之不變期間內提起。前項期間，
    自判決確定時起算，判決於送達前確定者，自送達時起算；
    其再審之理由發生或知悉在後者，均自知悉時起算。但自判
    決確定後已逾5年者，不得提起。同法第500條第1、2項分別
    定有明文。查，聲請人雖指謫原審判決有民事訴訟法第496
    條第1項第13款之情形，惟查聲請人主張之證物即90年4月份
    之管理費收據於原審時即已提出，此觀原審判決及聲請人本
    件聲請狀記載甚明，而聲請人係於95年1月4日收受原審判決
    書，有送達回證附原審卷可稽，原審判決業於95年1月24日
    確定無誤，乃聲請人遲至同年4月25日始提起本件再審之訴
    ，有聲請人所提出蓋有本院收狀戳之民事再審聲請狀在卷足
    證，其提起再審之訴顯已逾30日之不變期間。從而，聲請人
    縱係就原審判決提起再審之訴，亦於法不合，不應准許。
四、依民事訴訟法第507條、第502條第1項、第95條、第78條，
    裁定如主文。
中    華    民    國    95    年    9     月     8    日
              民事第三庭  審判長法  官  黃莉雲
                                法  官  賴錦華
                                法  官  曾啟謀
以上正本係照原本作成
本件不得抗告
中    華    民    國    95    年    9     月     8    日
                                書記官  王月伶


司法院資訊處製作；財團法人民間司法改革基金會備份。
